# 完工百分比结转收入，是否按季度计提

提问人：houzi521sy 时间：2019-06-03 10:50:50
麻烦请问各位老师：A 公司按照完工百分比法确认收入成本，A 公司的一个股东为 B上市公司，其持股 15%，该 B 上市公司按季度进行公告，请问:
单纯从 A 公司角度来看，A 公司按照年度结转收入成本即可；但是作为 B上市公司的联营企业，是否有必要按照季度进行收入成本的结转？

回答人：chenyiwei
根据《企业会计准则第 32 号——中期财务报告》第十一条规定：“企业在中期财务报表中应当采用与年度财务报表相一致的会计政策”；第十二条规定：
“中期会计计量应当以年初至本中期末为基础，财务报告的频率不应当影响年度结果的计量”。
《企业会计准则第 2 号——长期股权投资（ 2014 年修订）》第十一条规定：
“被投资单位采用的会计政策及会计期间与投资方不一致的，应当按照投资方的会计政策及会计期间对被投资单位的财务报表进行调整，并据以确认投资收益和其他综合收益等。”
据此，虽然理论上 A 公司自身因为无需对外提供中期财务报表，可以在年末才按完工进度调整收入，但为了满足 B公司对 A公司进行权益法核算的需要，B 公司需在每季度末想 A 公司提供截至该季度末各合同的完工百分比、应确认的收入和成本等资料（注意 2020 年 1 月 1 日后需按新收入准则要求提供），B 公司以调整后的 A 公司报表作为权益法核算的依据。